臺灣板橋地方法院刑事判決　　　　　　　 100年度易字第96號
公　訴　人　臺灣板橋地方法院檢察署檢察官
被　　　告　鄭國宏
上列被告因竊盜案件，經檢察官提起公訴（99年度偵緝字第2954
號），嗣因被告於本院準備程序中就被訴事實為有罪之陳述，本
院告知被告簡式審判程序之旨，並聽取當事人之意見後，由本院
裁定改依簡式審判程序進行，判決如下：
    主  文
鄭國宏竊盜，累犯，處有期徒刑伍月，如易科罰金，以新臺幣壹
仟元折算壹日。
    事  實
一、鄭國宏前於民國92年間，因竊盜案件，經臺灣臺中地方法院
    以94年度易字第730 號判決判處有期徒刑8 月確定，於95年
    5 月3 日縮刑期滿執行完畢；復於95年間，因侵占及竊盜等
    案件，經臺灣臺東地方法院以96年度易字第119 號判決分別
    判處有期徒刑1 年、8 月，分別減刑為有期徒刑6 月、4 月
    ，並定應執行有期徒刑9 月確定；又於96年間，因竊盜案件
    ，經臺灣臺中地方法院以96年度簡字第587 號判決判處有期
    徒刑4 月確定；再於96年間，因違反毒品危害防制條例案件
    ，經臺灣臺中地方法院以96年度中簡字第2016號判決判處有
    期徒刑5 月確定；另於96年間，因竊盜案件，經臺灣臺中地
    方法院以96年度中簡字第2404號判決判處有期徒刑6 月確定
    ；上開有期徒刑6 月、4 月、4 月、5 月、6 月，嗣經臺灣
    臺東地方法院以97年度聲字第268 號裁定更定應執行有期徒
    刑1 年11月確定，於98年4 月1 日縮刑期滿執行完畢（以上
    所載於本案均構成累犯）。
二、詎其仍不知悔改，於98年7 月1 日7 時許，騎乘其妹鄭淑萍
    所有之車牌號碼SD3-759 號輕型機車，至臺北縣新莊市（現
    改制為新北市新莊區○○○路757 號旅社休息，見同上址3
    樓葉義順所使用之房間房門未關而有機可趁，竟意圖為自己
    不法之所有，基於竊盜之犯意，於同日7 時50分許，進入上
    開房間（侵入住宅部分，未據告訴），徒手竊取葉義順所有
    皮夾1 個（內有現金新臺幣7,000 元、國民身分證、全民健
    康保險卡、殘障手冊、駕駛執照各1 張、金融卡及信用卡共
    5 張等物）得手，於離去時，適為返回上址房間之葉義順發
    現，經葉義順追呼未果而逃逸。嗣經葉義順報警後，經警採
    集鄭國宏於上開旅社休息消費時所交付之消費券及其於現場
    遺留之車牌號碼SD3-759 號輕型機車上之安全帽上指紋，送
    經比對鑑定後，認與鄭國宏之指紋相符，始查悉上情。
三、案經臺北縣政府（現改制為新北市政府）警察局新莊分局移
    送臺灣板橋地方法院檢察署檢察官偵查起訴。
    理  由
壹、程序方面：
    查本案被告鄭國宏所犯並非死刑、無期徒刑、最輕本刑為3
    年以上有期徒刑之罪或高等法院管轄第一審案件，而被告於
    準備程序進行中，先就被訴事實為有罪之陳述，經法官告知
    簡式審判程序之旨，並聽取公訴人及被告之意見後，本院認
    適宜改依簡式審判程序進行，爰依刑事訴訟法第273 條之1
    第1 項、第284 條之1 規定，由本院裁定進行簡式審判程序
    ，合先敘明。
貳、實體方面：
一、上揭事實，業據被告於偵查及本院審理時坦承不諱，核與證
    人即被害人葉義順於警詢所證述之失竊情節，及證人鄭淑萍
    於警詢所證述被告借用機車情節相符，復有內政部警政署刑
    事警察局98年8 月18日刑紋字第0980111992號鑑驗書及所附
    之被告指紋卡片、勘查採證同意書、證物清單、臺北縣政府
    警察局新莊分局福營派出所受理各類案件紀錄表、車籍查詢
    －基本資料各1 份等在卷可稽，足認被告之任意性自白核與
    事實相符。綜上，本案事證明確，被告犯行堪以認定，應依
    法論處。
二、核被告所為，係犯刑法第320 條第1 項之竊盜罪。又被告前
    有如事實欄一所載之罪刑宣告及執行紀錄，有臺灣高等法院
    被告前案紀錄表乙份在卷可參，其於有期徒刑執行完畢後，
    5 年內故意再犯本案有期徒刑以上之罪，為累犯，應依刑法
    第47條第1 項規定加重其刑。爰審酌被告有上述犯罪前科，
    素行非佳，兼酌以其生活狀況、犯罪動機、手段、並衡其正
    值青壯身強體健，竟不思上進而竊取他人財物，漠視他人之
    財產權益，及其犯後雖坦承犯行，態度尚佳，且目前已有正
    當職業，此有被告提出之在職證明書1 紙在卷可稽，惟迄今
    仍未賠償被害人所受損失等一切情狀，量處如主文所示之刑
    ，並諭知易科罰金之折算標準，以示懲儆。
據上論斷，應依刑事訴訟法第273 條之1 第1 項、第299 條第1
項前段，刑法第320 條第1 項、第47條第1 項、第41條第1 項前
段，刑法施行法第1 條之1 第1 項、第2 項前段，判決如主文。
本案經檢察官莊惠真到庭執行職務。
中    華    民    國    100   年    2     月    18    日
                  刑事第十三庭法  官  林淑婷
上列正本證明與原本無異。
如不服本判決，應於判決送達後10日內敘明上訴理由，向本院提
出上訴狀 (應附繕本) ，上訴於臺灣高等法院。其未敘述上訴理
由者，應於上訴期間屆滿後20日內向本院補提理由書「切勿逕送
上級法院」。
                              書記官  梁宜庭
中    華    民    國   100    年    2     月    18    日
附錄本案論罪科刑法條全文：
中華民國刑法第320條
意圖為自己或第三人不法之所有，而竊取他人之動產者，為竊盜
罪，處5 年以下有期徒刑、拘役或5 百元以下罰金。
意圖為自己或第三人不法之利益，而竊佔他人之不動產者，依前
項之規定處斷。
前二項之未遂犯罰之。